# 关于稀释每股收益的计算

提问人：范星霖 时间：2014-07-03 17:36:25
请教各位大神。 在稀释每股收益的计算时，并没有考虑行权时间的影响。比如， 2014 年 7 月 1 日发行认股权证，并规定 12 个月后可行权。但是在计算 2014 年稀释每股收益时，仍然视为发行当天即行权。这样是为什么？是为了保证前后期间会计数据的可比性吗？让每股收益反映的盈利水平更少受到股数波动的影响？ 谢谢！
该贴已经同步到 范星霖的微博

回答人：chenyiwei
稀释每股收益的计算本来就是基于假设，即目前可行权的稀释性潜在普通股假设全部行权则将导致现有普通股股东的权益被摊薄的程度。所以不考虑实际行权日期。稀释每股收益与以后年度的基本每股收益没有衔接关系。

提问人：airbit 时间：2015-01-27 19:53:52
陈版好！ 讲解中规定：对于稀释性认股权证、股份期权，计算稀释每股收益时，一般无需调整分子净利润金额。
那么股票期权是否就不需要象可转债一样调整分子？因为股票期权会有摊销费用，是否不需要调整此费用？谢谢！

回答人：chenyiwei
你说的是股份支付中的期权，和主帖中的期权不是一回事。IAS 33对股份支付中作为权益工具授予的期权在计算EPS时的处理有特别约定，不适用一般的期权的处理。

提问人：airbit 时间：2015-01-28 12:15:07
陈版，不好意思，还得你继续指导。IAS 33对股份支付在计算EPS时是怎么约定的？ 没查到对应的条款，谢谢！

回答人：chenyiwei
Contingently issuable shares 52 As in the calculation of basic earnings per share, contingently issuable ordinary shares are treated as outstanding and included in the calculation of diluted earnings per share if the conditions are satisfied (ie the events have occurred). Contingently issuable shares are included from the beginning of the period (or from the date of the contingent share agreement, if later). If the conditions are not satisfied, the number of contingently issuable shares included in the diluted earnings per share calculation is based on the number of shares that would be issuable if the end of the period were the end of the contingency period. Restatement is not permitted if the conditions are not met when the contingency period expires. 53 If attainment or maintenance of a specified amount of earnings for a period is the condition for contingent issue and if that amount has been attained at the end of the reporting period but must be maintained beyond the end of the reporting period for an additional period, then the additional ordinary shares are treated as outstanding, if the effect is dilutive, when calculating diluted earnings per share. In that case, the calculation of diluted earnings per share is based on the number of ordinary shares that would be issued if the amount of earnings at the end of the reporting period were the amount of earnings at the end of the contingency period. Because earnings may change in a future period, the calculation of basic earnings per share does not include such contingently issuable ordinary shares until the end of the contingency period because not all necessary conditions have been satisfied. 54 The number of ordinary shares contingently issuable may depend on the future market price of the ordinary shares. In that case, if the effect is dilutive, the calculation of diluted earnings per share is based on the number of ordinary shares that would be issued if the market price at the end of the reporting period were the market price at the end of the contingency period. If the condition is based on an average of market prices over a period of time that extends beyond the end of the reporting period, the average for the period of time that has lapsed is used. Because the market price may change in a future period, the calculation of basic earnings per share does not include such contingently issuable ordinary shares until the end of the contingency period because not all necessary conditions have been satisfied. 55 The number of ordinary shares contingently issuable may depend on future earnings and future prices of the ordinary shares. In such cases, the number of ordinary shares included in the diluted earnings per share calculation is based on both conditions (ie earnings to date and the current market price at the end of the reporting period). Contingently issuable ordinary shares are not included in the diluted earnings per share calculation unless both conditions are met. 56 In other cases, the number of ordinary shares contingently issuable depends on a condition other than earnings or market price (for example, the opening of a specific number of retail stores). In such cases, assuming that the present status of the condition remains unchanged until the end of the contingency period, the contingently issuable ordinary shares are included in the calculation of diluted earnings per share according to the status at the end of the reporting period. 57 Contingently issuable potential ordinary shares (other than those covered by a contingent share agreement, such as contingently issuable convertible instruments) are included in the diluted earnings per share calculation as follows: (a) an entity determines whether the potential ordinary shares may be assumed to be issuable on the basis of the conditions specified for their issue in accordance with the contingent ordinary share provisions in paragraphs 52–56;
and (b) if those potential ordinary shares should be reflected in diluted earnings per share, an entity determines their impact on the calculation of diluted earnings per share by following the provisions for options and warrants in paragraphs 45–48, the provisions for convertible instruments in paragraphs 49–51, the provisions for contracts that may be settled in ordinary shares or cash in paragraphs 58–61, or other provisions, as appropriate. However, exercise or conversion is not assumed for the purpose of calculating diluted earnings per share unless exercise or conversion of similar outstanding potential ordinary shares that are not contingently issuable is assumed.

提问人：zengfengxia 时间：2015-01-29 15:52:31
陈版，IAS33第47A段提及行权价格应当包含未来给与服务的公允价值，是不是可以理解为，股权激励的发行的期权可能不会具有稀释性？

回答人：chenyiwei
不应这样理解。即使在授予时点上考虑未来服务价值之后不具有稀释性，也不排除未来随着股价变动而具有稀释性。另外股份支付中的期权是要到满足条件时才开始纳入EPS计算的。

提问人：zengfengxia 时间：2015-01-30 17:10:10
谢谢陈版，准则第52-61段的意思都提及以报表日情况假设是否能够满足条件，能不能这么理解，报表日如果估计满足条件就需要考虑其稀释性，需预计可能发行的普通股，然后应当以报表日的普通股价格和考虑了提供服务价值的行权价值判断是否具有稀释性？

回答人：chenyiwei
基本每股收益是要到实际满足条件后才纳入计算的。稀释每股收益可以这样理解。

提问人：xdinah 时间：2015-09-11 16:19:35
陈老师，请教“另外股份支付中的期权是要到满足条件时才开始纳入EPS计算的。 " 这句话在会计准则里那里明确有提到呀？

回答人：chenyiwei
这个问题在IAS 33中是有提到的，今后可能会在解释 7 号中明确这个问题。

提问人：dvgling 时间：2016-08-23 23:07:27
陈老师，针对解释 7 号里提到的限制性股票在计算稀释每股收益的计算方法，您看是这么理解么，假设资产负债表日为 630 ：
1 、 针对带有业绩条件的限制性股票：根据解释 7 号，在 630 时，即视为解锁日，1-6月实际业绩无法达到年度业绩指标，故在计算diluted EPS时，不考虑授予的这部分限制性股票；
2 、授予的只带服务期限解锁条件的限制性股票： 截至 630 ，尚未解锁的股数，其对应的每股行权价格 = 0对价发行 + 630以后将计入P/L的合计金额 / 授予普通员工截至 630 尚未解锁的股数 按照股份期权的计算方法，平均市价参考了1-6月平均收盘价，跟上面计算出的未解锁的每股行权价格相比，高于平均市价的，无稀释效果，忽略；低于市价的，计算无对价发行的股数，再计算加权后的股数；
3 、针对以前年度授予的当期解锁的股数部分，直接按时间加权后作为考虑稀释性的股数
4 、公司当期是亏损，分子为归母的净亏损金额
5 、计算出来的稀释性每股亏损是降低基本每股亏损的，所以具有反稀释性
6 、结论：稀释每股亏损 = 基本每股亏损
请教陈老师，这样考虑是否准确呢？

回答人：chenyiwei
也可以这样理解。